【裁判字號】    92,交簡上,103
【裁判日期】    921111
【裁判案由】    過失傷害
【裁判全文】
臺灣高雄地方法院刑事判決                      九十二年度交簡上字第一三號
    公  訴  人  臺灣高雄地方法院檢察署檢察官
    上  訴  人
    即  被  告  乙○○
右上訴人因過失傷害案件，不服臺灣高雄地方法院高雄簡易庭中華民國九十二年七月
三十一日九十二年度交簡字第一七一五號第一審簡易判決（聲請簡易判決處刑案號：
九十二年度偵字第一三一０九號），提起上訴，嗣因被告就被訴事實為有罪之陳述，
並聽取當事人之意見後，改依簡式審判程序審理，本院判決如左：
    主  文
上訴駁回。
乙○○緩刑貳年。
    事  實
一、乙○○於民國九十一年十二月二十二日二十二時十分許，騎乘車牌號碼為ＸＯＩ
    －七一六號重型機車，沿高雄市鼓山區○○○路由北往南方向行駛，途經九如四
    路一二七九號前時，本應注意行車速度，應依標誌或標線之規定，不得超速，並
    隨時注意車前狀況採取必要之安全措施，而依當時天候晴、夜間有照明、路面乾
    燥無缺陷、道路無障礙、視距良好等情狀，並無其他不能之情事，竟疏未注意及
    此，竟於行經上開限速為五十公里（公訴人誤載為五公里）之路段，貿然以時速
    約六、七十公里行駛於快車道上，適有甲○○騎乘車牌號碼為ＺＧＶ－一○九號
    輕型機車，亦疏未注意騎乘機車應遵守行車方向，而於上開路段由南往北逆向行
    駛於快車道上欲行右轉，致乙○○煞車不及，其上開機車左側手把與甲○○上開
    機車左側手把撞擊，使甲○○因而人車倒地後，受有右橈骨骨折、右肘不穩定性
    脫臼之傷害。
二、案經甲○○訴由臺灣高雄地方法院檢察署檢察官聲請簡易判決處刑。
    理  由
壹、程序方面：
    按「對於簡易判決有不服者，得上訴於管轄之第二審地方法院合議庭。第一項之
    上訴，準用第三編第一章及第二章之規定。」、「第二審之審判，除本章有特別
    規定外，準用第一審判之規定。」、「除被告所犯為死刑、無期徒刑、最輕本刑
    為三年以上有期徒刑之罪或高等法院管轄第一審案件者外，於前條第一項程序進
    行中，被告先就被訴事實為有罪之陳述時，審判長得告知被告簡式審判程序之旨
    ，並聽取當事人、代理人、辯護人及輔佐人之意見後，裁定進行簡式審判程序。
    」刑事訴訟法第四百五十五條之一第一、三項、第三百六十四條、第二百七十三
    條之一第一項定有明文。本件被告所犯係死刑、無期徒刑、最輕本刑為三年以上
    有期徒刑以外之罪，其就前揭被訴事實為有罪之陳述，經審判長告知簡式審判程
    序之旨，並聽取其與當事人之意見後，本院認無不得或不宜改依簡式審判程序進
    行之處，爰依刑事訴訟法第二百七十三條之一第一項，裁定本件進行簡式審判程
    序，合先敘明。
貳、實體方面：
  一、右揭犯罪事實，業據被告於本院審理時坦承不諱，本院另審酌：
    (一)告訴人甲○○於警詢、偵查中及本院審理時之指述情節與被告供陳大致相符，
      並有高雄市政府警察局交通大隊交通事故談話紀錄表二份、道路交通事故現場
      圖一紙可稽。
    (二)按行車速度依標誌或標線之規定，機慢車不得侵入快車道或人行道行駛，駕駛
      人應注意車前狀況，並隨時採取必要之安全措施，道路交通安全規則第九十三
      條第一項、一百二十四條第三項、九十四條第三項分別定有明文。被告騎乘機
      車自應注意上開規定，查上開路段限速為時速五十公里，肇事地點且為快車道
      ，有上開道路交通事故調查表及照片可證，而案發當時天候晴、夜間有照明、
      路面乾燥無缺陷、道路無障礙、視距良好等情狀，亦有上開道路交通事故調查
      表足憑，且依其智識、能力，又無不能注意之情事，竟疏未注意超速於快車道
      上行駛以致肇事，被告顯有過失。再者，告訴人騎乘機車，亦疏未注意騎乘機
      車應遵守行車方向，而於上開路段由南往北逆向行駛於快車道上亦有過失，然
      仍未卸免被告之過失責任，另本件肇事責任亦經高雄市政府建設局車輛行車事
      故鑑定委員會鑑定意見書鑑定為「翁嘉嬅：未依遵行方向行駛，為肇事主因；
      乙○○：超駛行駛，為肇事次因」等語，有卷存該委員會高市鑑字第九二０一
      ０七七號鑑定意書可證，亦與本院認定大致相符。又告訴人受有右橈骨骨折、
      右肘不穩定性脫臼之傷害，有博正醫院出具之診斷證明書二紙附於臺灣高雄地
      方法院檢察署九十二年度發查字第二二八八號卷足憑，是被告之過失行為與告
      訴人傷害間顯有相當因果關係。
    (三)本件事證明確，被告犯行應堪認定。
  二、核被告所為，係犯刑法第二百八十四條第一項前段之普通過失傷害罪。原審依
      刑法第二百八十四條第一項前段、刑法第四十一條第一項前段、罰金罰鍰提高
      標準條例第一條前段、第二條規定，量處被告拘役三十日，並依法諭知如易科
      罰金，以三百元折算一日之折算標準，其認事用法，均無不合，量刑亦屬適當
      ，上訴人提起上訴，而指摘原判決不當，並無足採，為無理由，應予駁回。惟
      本院審酌被告前未曾受有期徒刑以上刑之宣告，此有台灣高等法院被告全國前
      案紀錄表可按，其因疏未注意，致罹刑典，事後已與告訴人達成和解，有卷存
      調解筆錄可證，經此偵審程序及刑之宣告後，應知警惕，而無再犯之虞，本院
      綜核各情，認前開所宣告之刑，以暫不執行為適當，並宣告緩刑二年，以啟自
      新。
參、據上論斷，應依刑事訴訟法第四百五十五條之一第三項、第三百六十八條、第三
    百六十四條、第二百九十九條第一項前段、第二百七十三條之一第一項，刑法第
    二百八十四條第一項、第四十一條第一項前段、第七十四條第一款，罰金罰緩提
    高標準條例第一條前段、第二條，判決如主文。
中      華      民      國    九十二    年     十一     月     十一     日
                                  臺灣高雄地方法院刑事第十四庭
                                      審判長法  官  李勝琛
                                            法  官  官信成
              法  官  曾吉雄
右正本證明與原本無異。
                                            書記官  唐美玲
中    華    民    國    九十二    年     十一          月 十三         日


司法院資訊處製作；財團法人民間司法改革基金會備份。
